【裁判字號】    90,婚,72
【裁判日期】    900329
【裁判案由】    履行同居
【裁判全文】
臺灣嘉義地方法院民事判決  九十年度婚字第七二號
    原      告  乙○○
    被      告  甲○○
右當事人間請求履行同居事件，本院判決如左：
    主    文
被告應與原告同居。
訴訟費用由被告負擔。
    事    實
甲、原告方面：
    一、聲明：如主文所示。
    二、陳述：兩造於民國八十年七月三十一日結婚，不料被告竟於八十八年三月間
        無故離家，拒與原告履行同居生活，顯然違背同居義務，為此提起本件訴訟
        。
    三、證據：提出戶籍謄本一件。
乙、被告方面：
    一、聲明：原告之訴駁回。
    二、陳述：伊怕原告打人，並會要求伊到護膚店作黑的，再者，他也未曾打電話
        要伊回去。
    理    由
甲、程序方面：
    按夫妻同居之訴，專屬夫妻之住所地或夫或妻死亡時住所地之法院管轄。但訴之
    原因事實發生於夫或妻之居所地者，得由各該居所地之法院管轄。民事訴訟法第
    五百六十八條第一項定有明文。次按夫妻之住所，由雙方共同協議之，未為協議
    或協議不成時，得聲請法院定之。法院為前項裁定前，以夫妻共同戶籍地推定為
    其住所。民法第一千零二條亦著有明文。本件原告起訴請求被告應與其同居，因
    被告婚後即與原告同住嘉義縣竹崎鄉獅埜村桃仔坑十一鄰五號，雖嗣後雙方曾搬
    離嘉義前往台南居住，惟雙方最後仍再度將戶籍遷入並搬回嘉義老家，故仍應以
    嘉義縣竹崎鄉獅埜村桃仔坑十一鄰五號為兩造共同之住所，依上開規定，本件履
    行同居之訴，應專屬本院管轄，合先敘明。
乙、得心證之理由：
  一、原告起訴主張兩造夫妻關係現仍存續中，被告於八十八年三月間離家出走，迄
      今不履行同居義務之事實，有原告提出之戶籍謄本一件附卷可稽，並為被告所
      不爭執，應堪信為真實。
  二、至被告於本院九十年三月二十日言詞辯論時，辯稱：伊要回去，是原告不讓伊
      回去，伊願於同年月二十六日回家云云，嗣又於本院九十年三月二十七日言詞
      辯論時，又辯稱：伊怕原告打人，並會要求伊到護膚店作黑的及原告也未曾打
      電話要伊回去為由，又拒絕回去履行同居等情，然均為原告所否認，且被告亦
      未能舉證以實其說，自不足採信。此外，被告復無法舉證證明伊有其他不能同
      居之正當事由，其上開所辯，洵無足取。
  三、按夫妻互負同居之義務，為民法第一千零一條所明定。被告竟不履行同居義務
      ，又無不能履行同居義務之正當理由，從而，原告本於夫妻關係，據以訴請被
      告履行同居，依法應予准許。
丙、結論：本件原告之訴為有理由，並依民事訴訟法第七十八條，判決如主文。
中      華      民      國    九十      年      三      月    二十九    日
~B臺灣嘉義地方法院民事第一庭
~B    法  官  蕭道隆
右為正本係照原本作成
如對本判決上訴應於判決送達後廿日向本院提出上訴狀
中      華      民      國    九十      年      三      月    二十九    日
~B    書記官  李銷勳


司法院資訊處製作；財團法人民間司法改革基金會備份。
